臺灣彰化地方法院民事判決　　　　　　　 94年度婚字第331號
原　　　告　丁○○○
被　　　告　甲○○
上列當事人間離婚事件，本院於民國94年8月30日言詞辯論終結
，判決如下：
    主    文
准原告與被告離婚。
訴訟費用由被告負擔。
    事實及理由
一、原告方面：
    兩造於民國61年3月5日結婚，育有二子乙○○、丙○○二人
    ，惟被告經常暴力威脅、大聲漫罵三字經等精神虐待原告及
    兩子。連孩子乙○○也遭受家庭暴力，差一點得了憂鬱症，
    受不了而搬出去住。按兩造間做玉蘭花生意所賺的錢，幾乎
    遭被告拿去賭博輸光了，被告仍一再向原告伸手要錢，沒錢
    甚至翻箱倒櫃找錢，偷小孩存錢筒。再被告不負擔家計，房
    屋貸款及孩子教育費用，皆靠由告一手張羅。被告只要有錢
    ，就去賭博，沒錢就回家裏鬧、吵，打傷了原告，鬧到警察
    局，被告就假裝會悔改，立悔過書或切結書，保證不會再發
    生；但是，不久惡行又重複出現了。被告也常為了小事，與
    鄰居爭吵或打架，鄰居並曾衝入家裏，使原告及二個孩子害
    怕。再從93年間，被告不從事工作，一再向銀行辦理現金卡
    、信用卡，拿到錢便去賭博，經常賭到天亮才回家，原告一
    開始則幫忙被告繳納，然被告仍一再辦卡，拿到錢，又去賭
    博，惡性不改，令人氣憤。被告賭博行為，及暴力傷害、漫
    辱原告之惡為，從他年輕時迄今，經常發生，原告以前顧及
    兩子年幼，只得忍受，惟現兩個孩子均已長大，兩造間婚姻
    已生破綻，原告難再與被告共同生活下去。於民國94年4月
    27 日因原告阻止被告再去辦理現金卡，竟遭被告以香煙燙
    傷，原告始聲請鈞院民事保護令（94年度家護字第290號）
    。爰依民法第1052條第2項規定，堅決訴請離婚，求為判決
    如主文所示。並提出戶籍謄本一件、診斷證明書三紙、丙○
    ○診斷證明書一紙、切結書四份、信用卡消費明細數紙，並
    聲請訊問證人乙○○、丙○○。
二、被告方面：駁回原告之訴。
    否認有家庭暴力行為，被告也未有賭博行為，只是偶而跟朋
    友下象棋，之所以辦信用卡、現金卡，是因為被告做生意要
    給賣花的人訂金，及支付電話費、電費等，被告現繳納最低
    應繳金額，尚欠金額約新台幣一、二十萬元。被告並未違反
    切結書的承諾，期望兩造能共同生活，維持一個完整家庭。
三、得心證之理由：
  (一)、原告主張兩造間有婚姻關係現仍存續中，據原告提出戶籍
      謄本為證。又原告主張自從婚後，常遭受被告毆打、辱罵
      ，及被告不務正業，嗜賭成性之事實，業據告提出診斷證
      明書三紙、切結書四份、丙○○診斷證明書一紙、信用卡
    　消費明細數紙為證。就上開診斷證明書所載，原告於民國
      81 年8月16日受有下唇裂傷（長2.5公分）、89年7月15日
      受有後枕部血腫、左肘部挫傷瘀血、91年5月16日受有右
      手掌腫痛、右前臂擦傷、左大腿腫痛之傷害，其中91年5
      月16日並有被告立下之切結書為佐證。再被告於91年6月4
      日所立切結書記：「民國74年到現在，張富錦（即原告）
      做中盤生意所賺的錢，甲○○（即被告）全拿去賭博」、
      「16多年來甲○○沒負責兩個兒子的生活、教育費」等語
      。再被告於82年2月13日一紙記載「宗能兒：父親保證以
      後不會再打你，希望你能安心．．．」，又被告於84年4
      月20日一紙記載「大小聲，偷拿富錦、宗能各500元」。
      據兩造之子丙○○到庭證稱：「爸爸因為做生意的關係，
　    有時候會罵我們三字經，有時候會打媽媽，有時候我會阻
      擋，卻造成我的傷害，爸爸會寫這份切結書是因為需要媽
      媽幫他賺錢。我曾親眼看到爸爸在廟前賭博，鄰居也會來
      跟我們說，讓我們覺得很羞愧。廟前只是一個點，他也曾
      到別的職業賭場賭。爸爸賭博的行為是經常性的。爸爸只
      要從現金卡拿到錢就會去賭博，賭到很晚才會回來。爸爸
      賺的錢都是自己獨得，我上高中、大學的費用都是媽媽給
      的。有一次媽媽發現我和哥哥的樸滿是空的，當時因為我
      和哥哥都已外出讀書不住家裡，所以當然就是爸爸拿的，
      爸爸到處搜刮錢財，讓我們感到很無奈。媽媽因工作勞累
      而得了肺炎，都是我與阿嬤輪流照顧，爸爸未照顧媽媽，
      他發誓像吃飯一般」等語；證人乙○○到庭證稱：「我看
      過爸爸拿東西射媽媽，媽媽下嘴唇被削下、血直流，他看
　　　到後發現事情有點嚴重，才求媽媽原諒並要我送媽媽就醫
　　　。平常爸爸沒有工作，靠媽媽賣玉蘭花維生，爸爸只負責
　　　向花農拿花，剩下來的細節都是媽媽在處理，然後再拿去
　　　賣，工作時間幾乎超過十幾個小時；爸爸平常就睡覺，不
  　　然就去賭博。媽媽長期生活在爸爸言語暴力下，諸如媽媽
    　沒把花處理好，就用三字經罵她，我經常一大早就被爸爸
      的辱罵聲吵醒，有時候爸爸講到激動時，也會作勢要打媽
      媽。爸爸與鄰居處的不好，不會認為自己不對。」等語，
      堪認被告所辯，尚不足採，原告之主張自堪信為真實。
  (二)、按民法第1052條第2項規定，有前項以外之重大事由，難
      以維持婚姻者，夫妻之一方得請求離婚。但其事由應由夫
      妻之一方負責者，僅他方得請求離婚。按婚姻係以夫妻能
      營終生生活為目的之共同生活關係，以男女雙方感情，誠
      摯相愛為基礎，以心投意合，相互扶持，彼此容忍，共營
      婚姻生活，建立和諧家庭；且夫妻關係立於平等之地位，
      各得維持其個人之尊嚴。故所謂難予維持婚姻之事由，須
      該事由足以妨害婚姻互愛、互信、互敬，已達任何人處於
      同一境況，均將無意維持婚姻之程度。本件堪信被告嗜好
      賭博，造成家庭失和，長期間無視於被告人格存在，動輒
      辱罵或毆打原告，雖事後感到後悔，然仍不改惡習，重複
      再犯。原告對被告已不具信心，堅決希望結束兩造間婚姻
      關係，主觀上無再維持婚姻之意願，本件兩造間婚姻已生
      破綻而無回復可能。原告離婚之請求，依法應予准許。
　(三)、據上論結，本件原告之訴為有理由，依民事訴訟法第78條
  　　判決如主文。
中　　華　　民　　國　　94　　年　　9　　月　　 13　　日
                  家事法庭      法　官　王鏡明
以上正本係照原本作成
如對本判決上訴應於判決送達後20日內向本院提出上訴狀
中　　華　　民　　國　　94　　年　　9 　　月　　13　　日
                            　　書記官　楊美芳
